臺灣板橋地方法院民事判決　　　　　　　96年度家訴字第31號
原　　　告　甲○○
訴訟代理人　蔡惠子律師
被　　　告　乙○○
上列當事人間請求宣告改用分別財產制事件，本院判決如下：
    主  文
原告與被告間之夫妻財產改用分別財產制。
訴訟費用由被告負擔。
    事實及理由
一、原告主張：兩造係夫妻，於民國68年結婚並育有二子，原告
    是相當傳統的女性，謹守本分，相夫教子，被告是職業軍人
    ，長年留守軍隊甚至曾在外島服役，家中大小事務均由原告
    一人處理，原告均無埋怨，84年、85年間家中經濟穩定，夫
    妻感情亦尚融洽，原告為專心照顧家庭及子女，才與被告情
    商辭去工作，原告在經濟上全仰賴被告支應。詎料92年間爆
    發被告與女子鄭淑蓉及花麗香等人之婚外情事件，被告於東
    窗事發後惱羞成怒，於92年6 月拋妻棄子離家出走，93年2
    月起未給付原告家庭生活費用，93年7 月原告訴請被告履行
    同居，被告非但不肯返家，更於94年1 月間提出離婚訴訟，
    被告不給付家庭生活費用，且不欲與原告共同生活，兩造分
    居已達3 年餘，依民法第1010條第1 項第1 款及同條第2 項
    規定應宣告適用夫妻分別財產制。又兩造婚後曾以被告名義
    購買門牌號碼台北縣中和市○○街62巷1-1 號4 樓房地（下
    稱忠孝街房地）、台北縣中和市○○路115 號房地（下稱水
    源路房地）及台北縣八里民治街8 號房地（下稱八里房地）
    詎92年年底爆發被告婚外情事件後，被告開始脫產，先於92
    年6 月將水源路房地過戶給鄭淑蓉，其後又於93年7 月將八
    里房地出售，被告月入新台幣（以下同）13萬元（薪資8 萬
    餘元，優惠利息5 萬元），既不負擔家庭生活費用，根本無
    經濟壓力，被告不斷出售名下資產係為減少其婚後財產，而
    對原告剩餘財產分配請求權有侵害之虞，依民法第1010條第
    1 項第5 款之規定應宣告適用夫妻分別財產制。為此原告依
    民法第1010條第1 項第1 款、第5 款、第6 款及同條第2 項
    規定訴請宣告夫妻分別財產制，（只要其中一項有理由即擇
    一判決准為分別財產制，為選擇合併訴訟）等語。並聲明：
    如主文所示。
二、被告未於言詞辯論期日到場亦未提出任何書狀作聲明陳述。
三、原告主張之事實，業據原告提出戶籍謄本2 份、原告與鄭淑
    蓉及張憶芳等人於92年12月25日的談話錄音譯文1 份、原告
    起訴請求履行同居訴狀影本1 份、被告起訴請求離婚之訴狀
    影本1份、忠孝街房地權狀4張、水源路房地權狀2張及八里
    房地土地及建物謄本1 份、水源路房地出售給鄭淑蓉後之土
    地及建物謄本影本1 份、八里房地出售給陶仕和後之土地及
    建物謄本影本1 份等為證。被告受合法通知，既未於言詞辯
    論期日到場爭執，復未提出書狀答辯以供本院斟酌，自堪信
    原告主張之事實為真正。
四、按夫妻得於結婚前或結婚後，以契約就本法所訂之約定財產
    制中，選擇其一，為其夫妻財產制；夫妻未以契約訂立夫妻
    財產制者，除本法另有規定外，以法定財產制，為其夫妻財
    產制；又夫妻難於維持共同生活，不同居已達六個月以上時
    ，法院因夫妻一方之請求，得宣告改用分別財產制，民法第
    1004條、第1005條、第1010條第2 項分別定有明文。本件被
    告因與原告感情不睦而於92年6 月間離家出走，致兩造分居
    迄今，是以堪認兩造難以維持共同生活且不同居已達6 個以
    上。從而，原告訴請將其二人夫妻財產制宣告改用分別財產
    制，依法並無不合，應予准許。
五、雖原告主張另有民法第1010條第1 項第1 、5 、6 款事由訴
    請宣告夫妻分別財產制云云，然原告已表明就其所主張事由
    中，只要其中之一有理由，即請求本院擇一判決准予宣告夫
    妻分別財產制，因本院已依民法第1010條第2 項規定准予宣
    告，是以就其他事由即無庸再予審認，附此說明。
六、訴訟費用負擔之依據：民事訴訟法第78條。
中　　華　　民　　國　　96　　年　　4 　　月　　4 　　日
                                臺灣板橋地方法院家事法庭
                                    法  官　  黃  惠  瑛
以上正本證明與原本無異。
如對本判決不服，應於判決送達後20日內向本院提出上訴狀。
中　　華　　民　　國　　96　　年　　4　　 月　　 4　　日
                                    書記官　   楊 振 宗
